

Guillem Dolcet

FULLSTACK DEVELOPER

PHP, Laravel, APIs, SQL, PostgreSQL, JS

Perfil

Programador con cuatro años de experiencia en desarrollo y aplicaciones web.

Enfocado en PHP/Laravel pero siempre abierto a aprender cosas nuevas.

Apasionado, comunicativo, meticuloso y con ganas de aprender.

Idiomas

Catalán - Nativo

Español - Nativo

Inglés - Conversacional

Experiencia laboral

2023 - Actual INSON S.A. MIDDLE FULLSTACK DEVELOPER

Desarrollo web de aplicaciones Backend con integración de APIs

con PHP y Laravel

2020 - 2023 CompsaOnline S.L. JUNIOR FULLSTACK DEVELOPER

Desarrollo web de varias aplicaciones Backend y Frontend haciendo uso de

PHP, Laravel y JS

Contacto

Teléfono

+34 634 490 171

Email

g.dolcet.jove@gmail.com

Región

Lleida/Barcelona

Estudios

2019 - 2021

Grado Superior - Desarrollo de aplicaciones web Instutit Almatà

2017 - 2019

Grado Medio - Sistemas Microinformáticos y Redes Instutit Almatà